最  高  行  政  法  院  裁  定
110年度抗字第363號
抗  告  人  黃俊逸                                     

上列抗告人因與相對人桃園市政府間廢棄物清理法事件，對於中
華民國110年12月1日臺北高等行政法院110年度再字第65號裁定
，提起抗告，本院裁定如下︰
    主  文
抗告駁回。
抗告訴訟費用由抗告人負擔。
    理  由
一、按抗告法院認抗告為不合法或無理由者，應為駁回抗告之裁
    定。
二、抗告人因廢棄物清理法事件，提起行政訴訟，經臺北高等行
    政法院（下稱原審）101年度訴字第1801號判決駁回後，復
    經本院105年度判字第125號判決（下合稱原確定判決）駁回
    上訴確定在案。茲抗告人以原確定判決有行政訴訟法第273
    條第1項第13款及第14款所定事由，向本院提起再審之訴（
    至抗告人以原確定判決有行政訴訟法第273條第1項第1款事
    由提起再審之訴部分，另經本院裁定駁回在案），經本院以
    民國110年10月7日110年度再字第42號裁定移送原審，嗣經
    原審以110年度再字第65號裁定（下稱原裁定）以其再審之
    訴不合法，予以駁回。抗告人不服，提起本件抗告。　　
三、本件原裁定以：原確定判決係於105年3月31日確定，抗告人
    於110年9月28日提起再審之訴，距原確定判決確定時，已逾
    5年，而認本件再審之訴不合法，因而裁定駁回。
四、抗告意旨略謂：原確定判決之確定時間，距此次再審提起日
    期雖逾5年，然原審105年度再字第48號、107年度再字第76
    號、本院107年度判字第430號等判決皆未逾5年，自得依法
    提再審。前揭判決認定事實錯誤，確有再審理由而被推翻時
    ，原確定判決就沒有逾5年時效問題。原裁定未斟酌其前歷
    次裁判之再審事由，逕以超過5年之期限而駁回再審，其認
    事用法，尚屬不當等語。
五、本院查：
　㈠再審之訴自判決確定時起，如已逾5年者，不得提起。但以第
    273條第1項第5款、第6款或第12款情形為再審之理由者，不
    在此限；對於再審確定判決不服，復提起再審之訴者，前項
    所定期間，自原判決確定時起算。但再審之訴有理由者，自
    該再審判決確定時起算，行政訴訟法第276條第4項及第5項
    定有明文。
  ㈡經查，原確定判決係於105年3月31日確定，有本院索引卡資
    料在卷可稽，嗣抗告人於110年9月28日提起再審之訴，距原
    確定判決確定時，已逾5年。且核其主張再審事由均與行政
    訴訟法第273條第1項第5款、第6款、第12款無涉，其再審之
    訴自非合法。從而，原裁定以抗告人提起再審之訴不合法予
    以駁回，並無違誤。抗告意旨仍執前詞，求予廢棄原裁定，
    為無理由，應予駁回。
六、據上論結，本件抗告為無理由。依行政訴訟法第104條、民
    事訴訟法第95條、第78條，裁定如主文。　　　　　
中　　華　　民　　國　　111　 年　　3　　 月　  31　  日
                    最高行政法院第四庭
                        審判長法  官  胡　方　新　
                              法  官　陳　國　成
                              法  官　蕭　惠　芳
                              法  官　曹　瑞　卿
                              法  官　林　惠　瑜

以  上  正  本  證  明  與  原  本  無  異
中　　華　　民　　國　　111 　年　　3 　　月　　31　　日
　　　　　　　　　　　　　　　書記官　林　郁　芳